臺灣臺北地方法院民事裁定
111年度簡抗字第50號
抗  告  人  薛玉君即今人的顧問企業



相  對  人  陳昭秀  
上列當事人間請求給付租金事件，抗告人對於民國111年6月1日
本院臺北簡易庭110年度北簡字第16416號所為裁定提起抗告，本
院裁定如下：
    主  文
抗告駁回。
抗告費用由抗告人負擔。
    理  由
一、按訴訟程序進行中所為之裁定，除別有規定外，不得抗告；
    對於不得抗告之裁定提起抗告者，其抗告為不合法，而抗告
    不合法者，抗告法院應以裁定駁回之，民事訴訟法第483條
    、第495條之1第1項準用第444條第1項前段分別定有明文。
    又法院所為訴訟標的價額之核定，依民事訴訟法第77條之1
    第4項固得抗告，惟法院命補繳裁判費部分，僅屬訴訟費用
    之計算及徵收，無涉訴訟標的價額之核定，屬訴訟進行中所
    為之裁定，依前開規定，當事人自不得提起抗告。
二、抗告意旨略以：相對人於起訴時原僅請求伊給付新臺幣（下
    同）51萬6,421元，嗣擴張為104萬2,855元，然究非原裁定
    所核定之本件訴訟標的價額新臺幣（下同）1,184萬2,855元
    ，原裁定據此命伊繳納上訴裁判費17萬4,420元，應有違誤
    ，爰提起抗告，聲明廢棄原裁定等語。
三、經查，本件相對人訴請抗告人給付租金事件，相對人原以民
    國110年8月30日民事支付命令聲請狀請求抗告人給付欠租35
    萬6,421元、分潤獎金16萬元，共計51萬6,421元本息；嗣復
    於111年3月30日以民事追加訴之聲明狀變更聲明為：㈠抗告
    人應給付相對人104萬2,855元本息（其中欠租73萬2,855元
    、分潤獎金31萬元）；㈡抗告人應將門牌號碼臺北市○○區○○
    路00巷00號房屋騰空遷讓返還予相對人；㈢抗告人應將雙魚
    坊（商業統一編號：00000000）負責人變更為相對人（下合
    稱系爭變更後請求）；原審乃依系爭變更後請求，於111年4
    月8日以110年度北簡字第16414號裁定（下稱4月8日裁定）
    核定本件訴訟標的價額為1,184萬2,855元，據此計算相對人
    於第一審應繳納之裁判費為11萬6,280元；而該4月8日裁定
    業已合法送達兩造，未經兩造聲明不服或提起抗告，嗣相對
    人已繳納前開裁判費在案等情，有卷附相對人民事支付命令
    聲請狀及追加訴之聲明狀、該4月8日裁定暨送達證書、相對
    人繳費收據可查（見司促卷第5-6頁；北簡卷第3、333-335
    、343-344、357-363頁），是本件訴訟標的價額業經4月8日
    裁定確定為1,184萬2,855元。而相對人之系爭變更後請求，
    業據原審判決全部勝訴在案，抗告人不服提起上訴，請求將
    原審判決全部廢棄，並駁回相對人於原審之訴等情，此亦有
    原審判決、抗告人民事上訴狀在卷可查（見本院卷第9-15、
    19-21頁），原審乃以前開確定之訴訟標的價額為計算基礎
    ，於111年6月1日以原裁定命抗告人繳納上訴裁判費17萬4,4
    20元。依此，難認原裁定有再為訴訟標的價額核定之性質。
    而原裁定既僅為通知抗告人繳納上訴裁判費，此屬訴訟費用
    之計算及徵收性質，為訴訟程序進行中所為之裁定，依前開
    規定，自屬不得抗告之裁定。抗告人對不得抗告之補費裁定
    提起抗告，其抗告不合法，自應駁回。 
四、爰依民事訴訟法第483條、第495條之1第1項、第444條第1項
    、第95條、第78條，裁定如主文。
中　　華　　民　　國　　111 　年　　8 　　月　　9 　　日
                  民事第二庭  審判長法　官　林鈺琅
　　　　　　　　　　　　　　　　　　法　官　李子寧
　　　　　　　　　　　　　　　　　　法　官　郭子彰
以上正本係照原本作成。
本裁定不得再抗告。
中　　華　　民　　國　　111 　年　　8 　　月　　9 　　日
　　　　　　　　　　　　　　　　　　書記官　陳嬿舒